# 求助陈版关于合作开发经营项目的财务处理

提问人：e987526 时间：2015-09-26 09:10:56
有一个客户主营业务主要是开办演唱会，收入是票房收入和演唱会收入，由于行业性质，一般会找一家当地的公司合作，由当地的公司申报各种审批文件，那么这个项目属于共同投资，按比例分成，亏损也共担。最后两方进行资金结算，该项目没有专门设置专管账户进行核算，只在公司账里面进行项目核算。 那么，客户确认收入时是按照票房和赞助收入的全额确认各自的比例收入呢，还是按照各自最后分得的净收入来确认收入？ 另一个问题，由于两方在项目实际运营过程中各自与供应商以及客户签订合同，各自开具发票和收款，比如，我们这家公司与赞助商签订合同，合同金额 2000 万，开具的发票也是我们客户，发票金额2000w，但是这2000w的收入里面有1000w是属于另一家合作方的，我们客户还是增值税小规模纳税人，那么在确认收入时是2000w还是1000w，如果是1000w，税务方面如何处理？还有项目采购的一些发票也是各自采购，给采购方开发票，但是费用肯定是两家共同负担，那么费用抵扣应该如何抵扣，因为采购发票不是按照各自负担的费用金额开的。

回答人：chenyiwei
1 、首先要看这个合作项目是由谁主导的。如果当地合作方只是受托办理手续，而演唱会的基本要素，如时间、地点、艺人邀请、报酬谈判、票价确定等都是由你的客户决定，则你的客户就是主导了该项目；再加上该项目的所有资金流都在你的客户账上核算，可以认为你的客户控制了该项目，将其全部收支均纳入报表，分给合作方的分成计入损益。 2 、如前所述，如果该项目由你的客户主导，则该客户应确认 100 ％的收入、成本和费用，并将对方应得的分成款也计入损益。发票规范问题建议咨询税务专业人士和主管税务机关。

提问人：e987526 时间：2015-09-26 14:25:32
我认为我们客户主导演唱会的开办，具体运营也是客户负责，赞助费的收入是直接打到客户这边，也由客户开发票，但是票房收入是直接打给当地合作方的，由当地合作方开发票报税，那么票房收入符不符合确认全部票房收入的条件？还要如果票房收入和赞助费收入全部确认收入了，分给合作方的利润是不是直接进主营业务成本，我的意思是按照整个项目最后结算分给合作方的净利润进我们客户这边的主营业务成本？

回答人：chenyiwei
1 、既然是你的客户主导该合作项目，则收入全部确认为该客户的收入，即使实际收款方是当地合作方。 2 、计入主营业务成本。

提问人：e987526 时间：2015-09-27 17:22:09
这个项目由另外一家企业投资，占投资款的 6 成，客户只占 4 成，但是投资那家公司基本不负责运营，全部由我们客户来负责项目的具体运营，最后按照收益来按比例分成，这个不邮箱我们全额确认收入和费用吧，谢谢您的耐心指导

回答人：chenyiwei
若享有 40 ％权益且负责运营，再加上该项目以被审计单位名义运营，资金收付也通过被审计单位，则被审计单位对该合作项目具有控制权的可能性还是比较大的。